臺灣臺南地方法院刑事判決
110年度金簡上字第14號
上  訴  人
即  被  告  黃啓文



上列上訴人即被告因違反洗錢防制法等案件，不服本院110 年度
金簡字第61號刑事簡易判決（聲請簡易判決處刑案號：110 年度
偵緝字第238號），提起上訴，本院管轄之第二審合議庭判決如
下：
    主  文
原判決撤銷。
黃啓文幫助犯洗錢未遂罪，處有期徒刑肆月，併科罰金新臺幣伍
仟元，罰金如易服勞役，以新臺幣壹仟元折算壹日。
    犯罪事實
一、黃啓文可預見金融機構帳戶係個人理財之重要工具，關係個
    人財產、信用之表徵，如提供與缺乏信賴基礎之人使用，有
    被供作詐欺取財等不法用途，用以收受、提領詐欺取財等不
    法所得，而隱匿詐欺取財等犯罪所得之所在、去向，並使實
    際進行詐欺取財行為者難以追訴、查緝之可能，竟仍基於縱
    其提供金融帳戶被作為詐欺取財收受、提領不法所得之用，
    使不法所得之所在、去向遭到隱匿，亦不違背其本意之幫助
    詐欺取財、幫助洗錢之不確定故意，於民國109年8月7日前
    之某日，在不詳地點，以不詳方式，將其所申辦之中華郵政
    股份有限公司仁德郵局帳號000-00000000000000號帳戶（下
    稱郵局帳戶）存摺、提款卡及密碼交予真實姓名年籍不詳之
    某詐騙集團成員，供作詐騙他人匯款、洗錢之人頭帳戶使用
    。嗣該詐騙集團成員取得黃啓文之郵局帳戶後，即意圖為自
    己不法所有，基於詐欺取財及洗錢之犯意聯絡，分別為下列
    行為：
㈠、於109年8月10日18時30分許，以電話向鄒雅婷佯稱線上購物
    有問題，需轉帳給對方，否則帳戶會遭凍結云云，致鄒雅婷
    陷於錯誤，於同日18時50分許、19時6分許，分別匯款新臺
    幣（下同）2萬3986元、2萬9980元至上開郵局帳戶，惟該郵
    局帳戶因於同日23時10分許遭通報列為警示帳戶，致上開款
    項尚未遭提領而洗錢未遂。
㈡、在臉書留販售手機之不實訊息，使葉育亨瀏覽後陷於錯誤，
    加對方之LINE，雙方議價後成交，葉育亨因而於109年8月10
    日19時1分許，匯款1萬5000元至上開郵局帳戶，惟該郵局帳
    戶因於同日23時10分許遭通報列為警示帳戶，致上開款項尚
    未遭提領而洗錢未遂。　　
㈢、於109年8月10日20時24分許，以電話向陳劭恩佯稱因網路購
    物平台系統錯誤，造成多下訂20筆訂單，系統會自動扣款，
    須按指示操作取消云云，致陳劭恩陷於錯誤，於同日21時41
    分許，匯款金額1萬2017元至上開郵局帳戶，惟該郵局帳戶
    因於同日23時10分許遭通報列為警示帳戶，致上開款項尚未
    遭提領而洗錢未遂。
二、案經鄒雅婷、葉育亨、陳劭恩訴由臺南市政府警察局歸仁分
    局報告臺灣臺南地方檢察署檢察官偵查後聲請簡易判決處刑
    。
    理  由
一、按被告以外之人於審判外之陳述，雖不符合同法第159 條之
    1 至第159 條之4 之規定，但經當事人於審判程序同意作為
    證據，法院審酌該言詞陳述或書面陳述作成時之情況，認為
    適當者，亦得為證據；當事人、代理人或辯護人於法院調查
    證據時，知有第159 條第1 項不得為證據之情形，而未於言
    詞辯論終結前聲明異議者，視為有前項之同意，刑事訴訟法
    第159 條之5 定有明文。查本判決下列所引用被告以外之人
    於審判外之陳述，雖屬傳聞證據，惟檢察官及被告於本院審
    理時均表示無意見，且迄至言詞辯論終結前亦未聲明異議，
    本院審酌上開證據資料製作時之情況，尚無違法不當之瑕疵
    ，亦認為以之作為證據應屬適當，依上開規定，認具有證據
    能力。又本件認定事實所引用非供述證據之證據能力部分，
    並無證據證明係公務員違背法定程序所取得，檢察官及被告
    於本院審理時均未主張排除證據能力，且迄於言詞辯論終結
    前亦均未聲明異議，本院經審酌亦無其他違法不當之情況，
    故均認有證據能力，合先敘明。
二、訊據被告黃啓文固坦承本案郵局帳戶為其所申辦使用，惟矢
    口否認有幫助詐欺取財及幫助洗錢等犯行，辯稱:我的郵局
    帳戶存摺、提款卡及密碼沒有交給他人，是搬家時遺失云云
    。經查:
㈠、本案郵局帳戶為被告所申辦用於先前工作之薪資轉帳一節，
    業據被告坦承不諱（本院金簡上卷第45頁），並有被告之郵
    局帳戶開戶資料、交易明細表在卷可稽（警卷第23至25頁）
    。而告訴人陳劭恩、鄒雅婷、葉育亨3人遭詐騙集團成員以
    前述方式詐騙，並分別將款項匯入本案郵局帳戶內等情，亦
    經告訴人3人於警詢時指訴明確（警卷第15至17頁、19至20
    頁、21至22頁），並有告訴人陳劭恩提出之中國信託銀行自
    動櫃員機交易明細、手機截圖、告訴人鄒雅婷提出之新光銀
    行自動櫃員機交易明細、告訴人葉育亨提出之手機截圖等（
    警卷第41頁、63頁、81至83頁）在卷可參，且為被告所不爭
    執，此部分事實，堪先認定。
㈡、被告雖以前詞置辯。惟被告就其郵局帳戶存摺、提款卡就有
    無交付他人保管、如何遺失、其是否曾經更改或寫下密碼等
    情之供述，前後說詞不一，有如下述:
1 、於110年4月1日偵查中稱:郵局帳戶之存摺、提款卡不見10年
    了，密碼是媽媽設定的，是00000000，沒有改過，我也沒有
    告訴別人，不知道是誰於109年8月7日11時45分變更密碼，
    帳戶都是我媽媽在保管，10年前我跟我媽媽問，我媽媽就說
    不見了（偵卷二第21頁正反面）。
2 、110年4月20日偵查中稱:因為我忘記原密碼，所以有於109年
    8月7日變更提款卡密碼，變更完後就沒動過帳戶，我拿到新
    提款卡後，放在背包，沒有動過就不見了，我不知道為何有
    人知道提款卡密碼，我沒有把密碼抄下來，因為我舊的提款
    卡壞了，所以辦新提款卡也順便試看看是否能用，順便查餘
    額（偵卷二第31至32頁）。
3 、110年7月20日刑事陳報狀載稱:因朋友說家人要匯錢給他，
    向我借帳戶，我借他之後就不見了（本院金簡卷第43至44頁
    ）。
4 、110年10月26日本院準備程序時稱:我郵局帳戶存摺、提款卡
    一開始交給母親，後來母親說不見了，我要應徵新工作，我
    就去辦新的，新的提款卡就在搬家時不見了，不知道為何被
    盜用，我之前開庭有表示我怕忘記密碼，所以在提款卡後面
    寫密碼；我的郵局存摺、提款卡是借給朋友王惠春，因王惠
    春的家人要匯錢給他所以才借他，我因為有執行命令會被扣
    錢，所以帳戶不能有錢，我想說讓王惠春試看看能不能領錢
    ；我是更改密碼後就將新卡、存摺及密碼都交給王惠春，王
    惠春後來說因為搬家，帳戶不見了，我是更換密碼後過一段
    時間才借王惠春帳戶（本院金簡上卷第46頁、48至49頁）。
5 、於110年12月2日本院審理時供稱:我郵局存摺和提款卡是放
    在家裡房間的包包裡，我是變更密碼後幾天搬家不見的，我
    因為提款卡壞掉，工作要用所以去辦新的，我有將提款卡交
    給王惠春，後來她又還給我，之後搬家就不見了（本院金簡
    上卷第92至94頁）
　　是倘被告確係遺失其郵局帳戶，豈會前後供述如此歧異?況
    查，被告之郵局帳戶於109年8月7日變更密碼之交易，係儲
    戶於斗南郵局所屬自動櫃員機自行變更金融卡密碼，此有中
    華郵政股份有限公司110年5月6日儲字第1100117104號函存
    卷可參（偵卷二第36頁）。然被告卻於本院審理時供稱其係
    在永康臨櫃變更密碼云云（本院金簡上卷第97頁）。且被告
    聲稱其係辦理新卡始變更密碼，惟依其郵局帳戶交易明細所
    示（警卷第25頁），並無任何換發新卡之註記。顯見被告前
    揭供述虛偽不實，則被告所稱存摺及提款卡遺失云云，實難
    輕信。
㈢、又詐騙集團成員既係利用他人之帳戶掩飾犯行，躲避查緝，
    並為順利取得贓款而領取犯罪所得，當知一般人於帳戶存摺
    、金融卡、密碼等物遭竊或遺失後，多會有即刻報警或向金
    融機構辦理掛失止付之應對措施，倘徒以拾獲之不明金融帳
    戶作為指定被害人匯款之帳戶，則極有可能因帳戶所有人掛
    失止付遭凍結而無法順利提領贓款，或因提領款項遭銀行人
    員發覺，提升遭查獲之風險，使悉心計畫之詐騙犯罪終致徒
    勞無功。是以，詐騙集團成員若非確信該帳戶所有人於渠等
    實施詐欺犯罪整體計畫之相當期間內，不會前往報警處理或
    掛失止付，而有把握可自由使用該帳戶提款、轉帳功能前，
    詐騙成員斷不至貿然使用該帳戶作為提領贓款之犯罪工具。
    而本案詐騙集團以被告之郵局帳戶作為詐騙工具，使告訴人
    陳劭恩等3人將款項匯入被告之郵局帳戶，可見詐騙集團成
    員當知悉提款卡之密碼，並確信該帳戶不會遭被告隨時辦理
    掛失止付或報警，若非被告事先告以密碼並供其使用，該詐
    騙集團成員豈有可能以前述方式支配使用本案帳戶，足認被
    告確有提供本案帳戶提款卡及密碼交予該詐騙集團使用之事
    實。
㈣、刑法上之故意，可分為直接故意與不確定故意（間接故意）
    ，所謂「不確定故意」，係指行為人對於構成犯罪之事實，
    預見其發生而其發生並不違背其本意者，刑法第13條第2項
    定有明文。又金融帳戶係針對個人社會信用而予以資金流通
    ，具有強烈之屬人性，且金融帳戶為個人理財之工具，申請
    開設金融帳戶並無任何特殊之限制，一般民眾皆可以申請開
    戶，此乃眾所周知之事實，況近年來不法份子利用人頭帳戶
    實行財產犯罪案件層出不窮，業已廣為平面或電子媒體、政
    府機構多方宣導，提醒一般民眾勿因一時失慮而誤蹈法網，
    輕易交付自己名義申辦之金融帳戶予他人，反成為協助他人
    犯罪之工具，是依一般人之社會生活經驗，若見他人不以自
    己名義申請開戶，反而收集金融機構帳戶為不明用途使用或
    流通，衡情對於該等帳戶極可能供作不法詐欺犯罪使用，當
    有合理之預見。且被告為32歲之成年人，其自陳為國中畢業
    ，曾從事服務業，目前做工等情在卷（本院金簡上卷第45頁
    、96頁），且於審理時供稱知悉金融卡有存提款功能等語明
    確（本院金簡上卷第93頁），則依其年紀、教育程度及相當
    程度之社會經驗，當可預見無故提供金融機構帳戶予他人使
    用，常與財產犯罪用以規避追查之需要密切相關，極可能遭
    他人遂行不法所有意圖而用以詐騙他人，然被告竟仍將本案
    帳戶之金融卡及密碼提供他人使用，雖無確信本案帳戶必定
    遭他人作為從事詐欺取財之犯罪工具，然應有縱若有人持以
    為詐欺犯罪亦不違反其本意而容任其發生之認識，顯具幫助
    該詐騙集團犯罪之不確定故意。
㈤、至被告雖另辯稱因有扣押命令，故其郵局帳戶無法存提款云
    云。然被告積欠裕融企業、中華電信南區等債務，部分已完
    全清償，部分已寫立書據或發給憑證，上情業經本院調取其
    相關民事執行案件核閱無誤（本院金簡上卷第55至57頁）。
    是被告之個人金融帳戶顯無因遭扣押無法存、提款之情形，
    其前開所辯尚屬無稽，不值採信。
㈥、綜上所述，被告上開所辯，極其矛盾歧異且違常情，應係事
    後卸責之詞，不足採信。本件事證明確，被告上揭幫助詐欺
    、幫助洗錢等犯行堪以認定，應予依法論科。
三、論罪科刑:
㈠、刑法上之幫助犯，係對於犯罪與正犯有共同之認識，而以幫
    助之意思，對於正犯資以助力，而未參與實施犯罪之行為者
    而言（最高法院88年度台上字第1270號判決意旨參照）。刑
    法關於正犯、幫助犯之區別，係以其主觀之犯意及客觀之犯
    行為標準，凡以自己犯罪之意思而參與犯罪，無論其所參與
    者是否犯罪構成要件之行為，皆為正犯，其以幫助他人犯罪
    之意思而參與犯罪，其所參與者，苟係犯罪構成要件之行為
    ，亦為正犯。如以幫助他人犯罪之意思而參與犯罪，其所參
    與者又為犯罪構成要件以外之行為，則為從犯（最高法院95
    年度台上字第3886號判決意旨參照）。被告交付其郵局帳戶
    之存摺、提款卡及密碼予不詳詐騙集團成員，供該詐騙集團
    成員詐欺告訴人3人取得財物之用，僅為他人詐欺取財犯行
    提供助力，尚無證據足以證明被告係以自己實施詐欺取財犯
    罪之意思，或與他人為詐欺取財犯罪之犯意聯絡，或有直接
    參與詐欺取財犯罪構成要件行為分擔等情事，被告所為自屬
    幫助犯詐欺取財之行為。
㈡、按提供金融帳戶之存摺、提款卡及密碼之行為人，因已將帳
    戶提款資料提供他人使用，失去對自己帳戶之實際管領權限
    ，若無配合親自提款，即無收受、持有或使用特定犯罪所
    得，且無積極之移轉或變更特定犯罪所得之行為，尚非屬洗
    錢防制法第2 條第1 款、第3 款所稱之洗錢行為。同法第2
    條第2 款之掩飾、隱匿行為，目的在遮掩、粉飾、隱藏、切
    斷特定犯罪所得與特定犯罪間之關聯性，是此類洗錢行為須
    與欲掩飾、隱匿之特定犯罪所得間具有物理上接觸關係（事
    實接觸關係）。而提供金融帳戶存摺、提款卡及密碼供他人
    使用，嗣後被害人雖匯入款項，然此時之金流仍屬透明易查
    ，在形式上無從合法化其所得來源，未造成金流斷點，尚不
    能達到掩飾或隱匿特定犯罪所得之來源、去向及所在之作用
    ，須待款項遭提領後，始產生掩飾、隱匿之結果。故而，行
    為人提供金融帳戶存摺、提款卡及密碼，若無參與後續之提
    款行為，自非洗錢防制法第2 條第2 款所指洗錢行為，無從
    成立一般洗錢罪之直接正犯。惟金融帳戶乃個人理財工具，
    依我國現狀，申設金融帳戶並無任何特殊限制，且可於不同
    之金融機構申請多數帳戶使用，是依一般人之社會通念，若
    見他人不以自己名義申請帳戶，反而收購或借用別人之金融
    帳戶以供使用，並要求提供存摺、提款卡及告知密碼，則提
    供金融帳戶者主觀上如認識該帳戶可能作為對方收受、提領
    特定犯罪所得使用，對方提領後會產生遮斷金流以逃避國家
    追訴、處罰之效果，仍基於幫助之犯意，而提供該帳戶之存
    摺、提款卡及密碼，以利洗錢實行，仍可成立洗錢罪之幫助
    犯。是以，行為人提供金融帳戶存摺、提款卡及密碼予不認
    識之人，固非屬洗錢防制法第2 條所稱之洗錢行為，不成立
    一般洗錢罪之正犯；然行為人主觀上如認識該帳戶可能作為
    收受、提領特定犯罪所得使用，他人提領後會產生遮斷資金
    流動軌跡以逃避國家追訴、處罰之效果，仍基於幫助之犯意
    而提供，則應論以幫助犯一般洗錢罪（最高法院108年台上
    大字第3101號刑事大法庭裁定意旨參照）。
　　被告為智識能力正常之成年人並有相當之社會經驗，其清楚
    知悉金融帳戶可供存、提款之用，竟任意將郵局帳戶提供與
    真實姓名年籍不詳之人作為不法犯罪使用，當可預見所為足
    以掩飾隱匿真正之犯罪行為人及其不法所得流向，其主觀上
    顯有幫助他人掩飾詐欺取財犯罪所得去向之犯意，惟該真實
    姓名年籍不詳之人雖已實際著手詐欺告訴人3人並指示其等
    匯入被告提供之郵局帳戶內，然因該帳戶遭及時列為警示帳
    戶，以致該真實姓名年籍不詳之人未及提領成功，尚未發生
    製造金流斷點，遮掩詐欺取財犯罪所得去向、所在之結果，
    應僅構成幫助犯洗錢防制法第14條第2 項、第1 項之洗錢未
    遂罪。　
㈢、核被告所為，係犯刑法第30條第1項前段、第339條第1項之幫
    助犯詐欺取財罪，及刑法第30條第1項前段、洗錢防制法第1
    4條第2項、第1項之幫助洗錢未遂罪。公訴意旨認被告所為
    已達既遂程度，依上開說明，尚有誤會，又因僅行為態樣之
    既遂、未遂之分，即無庸引用刑事訴訟法第300條變更起訴
    法條（最高法院101年度台上字第3805號判決意旨參照）。
    被告以一提供郵局帳戶之行為，同時觸犯幫助詐欺取財罪及
    幫助洗錢未遂罪，且使詐騙集團詐騙告訴人陳劭恩等3人得
    逞，為想像競合犯，應依刑法第55條前段規定，僅從重論以
    幫助洗錢未遂罪。
㈣、被告未實際參與洗錢犯行，所犯情節較正犯輕微，爰依刑法
    第30條第2項規定，按正犯之刑減輕之；另犯罪集團成員已
    著手於洗錢犯行之實行，因告訴人3人匯入之款項業遭警示
    圈存，犯罪集團成員未及提領而未遂，是被告所犯幫助洗錢
    未遂，爰依刑法第25條第2 項規定，按既遂犯之刑度減輕之
    。被告有上開多種減輕其刑事由，依刑法第70條遞減之。
四、撤銷改判之理由:
㈠、原判決認被告之犯行事證明確，予以論罪科刑，固非無見。
    惟查，被告本案所為，除構成刑法第30條1項前段、第339條
    第1項之幫助詐欺取財罪，尚成立刑法第30條第1項前段、洗
    錢防制法第14條第2項、第1項之幫助洗錢未遂罪，原判決漏
    未論以幫助洗錢未遂罪，尚有未洽。而被告雖仍執詞否認犯
    行，據以提起上訴，然衡酌原審所認被告犯罪事實並無違誤
    ，且被告所持上訴理由，顯與客觀事證不符，難認與事實相
    符，亦非可採，是被告之上訴顯無理由，惟原審判決既有上
    開可議之處，仍應由本院將原審判決撤銷，另為適當之判決
    。
㈡、爰以行為人之責任為基礎，審酌被告提供其郵局帳戶予詐騙
    集團，供作詐欺、洗錢犯罪人頭帳戶使用，所為已影響社會
    正常交易安全，增加告訴人3人尋求救濟之困難，並使犯罪
    之追查趨於複雜；兼衡告訴人3人所受損失共計約8萬1000元
    ，被告犯後否認犯行，供詞反覆，態度不佳，且雖與告訴人
    葉育亨成立調解，惟迄今未給付分毫，告訴人3人所受損失
    均未獲償；另依其審理時自陳為國中畢業之教育程度，未婚
    ，無子女，目前做工，日薪1000元，須扶養父親之家庭生活
    狀況等一切情狀，量處如主文所示之刑，罰金部分並諭知易
    服勞役之折算標準。至被告所犯之罪雖不得易科罰金，然依
    刑法第41條第3項之規定，仍得聲請易服社會勞動，附此敘
    明。。
五、本案因原審對於被告所犯罪名有適用法條不當之處，本院合
    議庭依法予以撤銷改判，依刑事訴訟法第370 條第1 項但書
    之規定，本院自不受不利益變更禁止原則之限制，故就本案
    自得諭知較原審為重之罪名暨宣告刑。
六、沒收部分：
㈠、本件並無證據證明被告因提供本案帳戶而取得任何報酬，依
    罪證有疑利於被告之原則，應認被告並無犯罪所得，自無從
    對被告為沒收及追徵之諭知。
㈡、被告交付犯罪集團使用之本案帳戶存摺與提款卡（含密碼）
    ，雖係供被告犯本案犯罪所用之物，且為被告所有，然前述
    帳戶既已遭通報為警示帳戶而凍結往來，該帳戶之存摺及提
    款卡（含密碼）即無再供不法使用之可能，沒收欠缺刑法上
    之重要性，爰依刑法第38條之2 第2 項之規定，不予宣告沒
    收。
㈢、末就洗錢防制法第18條第1 項固規定「犯第14條之罪，其所
    移轉、變更、掩飾、隱匿、收受、取得、持有、使用之財物
    或財產上利益，沒收之；犯第15條之罪，其所收受、持有、
    使用之財物或財產上利益，亦同」，此一規定採取義務沒收
    主義，只要合於前述規定，法院即應為相關沒收之諭知，然
    該洗錢行為之標的是否限於行為人所有者始得宣告沒收，法
    無明文，實務上一向認為倘法條並未規定「不問屬於犯罪行
    為人與否均沒收」時，自仍以屬於被告所有者為限，始應予
    沒收。暨參諸最高法院100 年度台上字第5026號判決「毒品
    危害防制條例第19條第1 項（105年7月1日修正施行前之條
    文）關於沒收之規定，固採義務沒收主義，凡犯同條例第4 
    條至第9 條、第12條、第13條或第14條第1 項、第2 項之罪
    者，其供犯罪所用或因犯罪所得之財物，均應諭知沒收。但
    該法條並未規定『不問屬於犯罪行為人與否』，均沒收之，自
    仍以屬於被告所有者為限，始應予以沒收」之意旨，本院認
    在洗錢防制法並未規定「不問屬於犯罪行為人與否」之情形
    下，自宜從有利於被告之認定。查被告既已將本案帳戶之存
    摺、提款卡（含密碼）交付犯罪集團使用，而告訴人3人匯
    入本案帳戶之款項，因該帳戶遭凍結而未能提領，堪認被告
    已無從提領該筆款項，自非屬於被告所有，亦無從宣告沒收
    ，附此敘明。    
據上論斷，應依刑事訴訟法第455 條之1 第1 項、第3 項、第36
9 條第1 項前段、第299 條第1 項前段，洗錢防制法第14條第2
項、第1 項，刑法第11條、第30條第1 項前段、第2 項、第339 
條第1 項、第55條前段、第25條第2項、第42條第3 項前段，刑
法施行法第1 條之1 第1 項，判決如主文。
本案經檢察官許嘉龍偵查後聲請簡易判決處刑，由檢察官陳擁文
到庭執行職務。
中    華    民    國   110    年    12    月    30    日
                  刑事第十二庭    審判長法  官  張婉寧
                                        法  官  黃鏡芳
                                        法  官  陳嘉臨
以上正本證明與原本無異。
本判決不得上訴。
　　　　　　　　　　　　　　　　　　　　書記官　楊意萱　
中　　華　　民　　國　　110 　年　　12　　月　　30　　日
附錄法條:
洗錢防制法第2條
本法所稱洗錢，指下列行為：
一、意圖掩飾或隱匿特定犯罪所得來源，或使他人逃避刑事追訴
    ，而移轉或變更特定犯罪所得。
二、掩飾或隱匿特定犯罪所得之本質、來源、去向、所在、所有
    權、處分權或其他權益者。
三、收受、持有或使用他人之特定犯罪所得。
洗錢防制法第14條
有第二條各款所列洗錢行為者，處7年以下有期徒刑，併科新臺
幣5百萬元以下罰金。
前項之未遂犯罰之。
前二項情形，不得科以超過其特定犯罪所定最重本刑之刑。
中華民國刑法第30條
幫助他人實行犯罪行為者，為幫助犯。雖他人不知幫助之情者，
亦同。
幫助犯之處罰，得按正犯之刑減輕之。
中華民國刑法第339條
意圖為自己或第三人不法之所有，以詐術使人將本人或第三人之
物交付者，處5年以下有期徒刑、拘役或科或併科50萬元以下罰
金。
以前項方法得財產上不法之利益或使第三人得之者，亦同。
前二項之未遂犯罰之。